臺灣高等法院高雄分院民事判決　九十一年度訴易字第三三號
　　　原 　　告　 甲○○
　　　被 　　告　 乙○○
右當事人間因傷害案件，原告於刑事訴訟程序（九十一年度上易字第四二六號）附帶
提起民事訴訟（九十一年度附民字第六九號），請求損害賠償，經本院刑事庭裁定移
送，本院判決如左：
被告應給付原告新臺幣陸萬陸仟元。
原告其餘之訴駁回。
訴訟費用由被告負擔二分之一，餘由原告負擔。
一、原告起訴主張：被告於民國九十年五月六日二十三時三十分許，在臺南市○區○
　　○路一五三巷內，因欲替友人出氣，竟夥同真實姓名不詳之成年男子四人，共同
　　基於傷害之犯意，分別持木棒數支毆打伊，致伊受有臉部多處瘀血、頸部瘀血三
　　×０‧五平方公分、背部瘀血一０×二‧五平方公分、右手肘瘀血五×二平方公
　　分、左手肘擦傷、右頭部瘀血等傷害。而被告所犯傷害罪，業經臺灣高雄地方法
　　院九十一年度易字第二三三號判處有期徒刑三月，如易科罰金以三百元折算一日
　　，復經鈞院九十一年度上易字第四二六號駁回上訴確定，被告顯有傷害之侵權行
　　為，伊自得請求被告賠償醫療費用新臺幣（下同）一萬元、不能工作之損失三萬
　　元，及精神上慰藉金十萬元，合計十四萬元等語，爰依侵權行為法則，求為判決
　　被告應給付十四萬元。
二、被告則以：原告請求之醫療費用、不能工作之損失及慰藉金之金額均過高等語，
　　資為抗辯。
三、原告主張被告於右揭時地傷害原告之事實，為被告所不爭執，並有阮綜合醫院驗
　　傷診斷書一紙附在本院九十一年度上易字第四二六號被告傷害案警卷為證。又被
　　告因上開毆打情事，亦經原法院以九十一年度易字第二三三號判處有期徒刑三月
　　，如易科罰金以三百元折算一日，並經本院以九十一年度上易字第四二六號駁回
　　上訴確定在案，有上開刑事判決附卷足參，此部分原告之主張堪信為真。
四、按因故意或過失，不法侵害他人之權利者，負損害賠償責任。又不法侵害他人之
　　身體、健康、名譽、自由、信用、隱私、貞操，或不法侵害其他人格法益而情節
　　重大者，被害人雖非財產上之損害，亦得請求賠償相當之金額。民法第一百八十
　　四條第一項前段、第一百九十五條第一項前段分別定有明文。本件被告毆打原告
　　成傷之事實，已如上述，且被告之傷害行為與原告之受傷結果間具有相當因果關
　　係，是原告本於侵權行為之法則，訴請被告賠償其損害，即非無據。茲就原告請
　　求之項目及金額應否准許，分述如后：
　(一)醫療費用部分：原告主張遭被告毆傷多處，自行購買中藥服用，共計支出一萬元
　　，惟因未能提出收據以資佐證，且被告抗辯金額過高，經兩造當庭協商酌減為一
　　千元，本院自應准許，逾越之部分則無從准許。
　(二)工作收入損失部分：原告主張受傷時在永將企業社工作，月薪約三萬元，其因傷
　　在家修養一月，計損失薪資三萬元，惟因該公司已歇業而無法提出相關證明，且
　　被告亦抗辯金額過高，經兩造當庭協商酌減為五千元，本院應予准許，逾越之部
　　分自亦無從准許。
　(三)精神慰藉金部分：被告與不詳姓名之成年男子四人共同毆傷原告，不法侵害原告
　　身體，原告自受有精神上損害，本院斟酌原告於深夜暗巷內遭被告及其友人等數
　　名成年男子持木棒數支圍毆成傷，在孤立無援之恐懼下，生命、身體安全遭受突
　　如其來之巨大威脅，其精神上所受之痛苦不小等情，及被告係五專肄業，毆打原
　　告時與原告同在永將企業社擔任電動玩具試打員，平均月薪約二至三萬元，目前
　　雖待業中，惟有房屋一棟（即門牌號碼為高雄市○○區○○路三百零一號十五樓
　　之三房屋）；原告則係二專畢業，目前從事銷售中古車業務，並無不動產等兩造
　　教育程度、身分、社會地位、經濟等一切狀況，認原告非財產上損害以請求六萬
　　元為適當，逾此部分之請求，為無理由，應不予准許。
五、綜上所述，被告應給付原告財產上及非財產上之損害賠償共計六萬六千元。從而
　　原告請求被告賠償之金額於六萬六千元之範圍內，為有理由，應予准許，逾此部
　　分之請求，為無理由，應予駁回。
六、本件事証已明，兩造其他攻擊防禦方法，均無礙於判決之結果，爰無調查及逐一
　　審酌必要，附此敘明。
七、據上論結：本件原告之訴為一部有理由，一部無理由，依民事訴訟法第七十九條
　　但書，判決如主文。
中　　　華　　　民　　　國　　九十一　　年　　　七　　　月　 　十七 　　日
                                      臺灣高等法院高雄分院民事第三庭
　                                              審判長法官　張國彬
　　　　　　　　　　　　　　　　　　　　　　　　　　　法官　鄭月霞
　　　　　　　　　　　　　　　　　　　　　　　　　　　法官　徐文祥
右正本係照原本作成。
不得上訴。
中　　　華　　　民　　　國　　九十一　　年　　　七　　　月　 　十七 　　日
　　　　　　　　　　　　　　　　　　　　　　　　法院書記官　黃一秋
